【裁判字號】    90,易,123
【裁判日期】    900412
【裁判案由】    竊盜等
【裁判全文】
臺灣宜蘭地方法院刑事判決                            九十年度易字第一二三號
    公  訴  人  臺灣宜蘭地方法院檢察署檢察官
    被      告  甲○○
右列被告因竊盜等案件，經檢察官提起公訴（八十九年度偵字第二七六九號），本院
判決如左：
    主  文
甲○○收受贓物，處拘役伍拾日，如易科罰金，以佰元折算壹日。緩刑貳年。
    事  實
一、甲○○於八十九年十月一日二十三時三十分許，明知丙○○（業經本院於九十年
    三月二十二日判處有期徒刑五月）所持有未懸掛車牌（原車牌號碼ＲＤＪ─０二
    六號）之機車，係屬來源不明之贓物，竟基於收受贓物之犯意，在宜蘭縣羅東鎮
    ○○路天橋下向丙○○借得上開機車，收受後騎乘該機車前往購物，然旋於翌日
    （即十月二日）凌晨零時五分許，在宜蘭縣羅東鎮○○路、公正街口為警查獲。
二、案經宜蘭縣警察局羅東分局報告臺灣宜蘭地方法院檢察署檢察官偵查起訴。
    理  由
一、訊據被告甲○○固坦承確於右揭時、地，向同案被告丙○○收受上開未懸掛車牌
    之機車騎用之事實不諱，惟矢口否認有何贓物之認識，辯稱：其當時正欲外出購
    物，見丙○○騎乘機車返回光榮路天橋下，始向其借用。丙○○並未告知該機車
    乃係贓車。況其已見聞丙○○使用該機車十餘日，故未懷疑該機車之來源等語。
    然查，右揭車牌號碼ＲＤＪ─０二六號機車，係被害人乙○○所有，於八十九年
    九月九日在宜蘭縣羅東鎮○○路遭竊等情，已據被害人乙○○於警訊中指訴甚詳
    ，並有贓物認領保管單及車輛竊盜、車牌失竊資料報表─查詢車輛認可資料各一
    紙在卷可證，顯見該機車係屬贓車無訛。次據現今社會中，機車已屬普遍使用之
    交通工具，騎乘機車須具備行車執照，以彰合法持有及符合交通法規亦為社會之
    通念。本件被告並非未曾使用機車之人，當可期待其對此有所認識。再者，本件
    被告與同案被告丙○○均係寄宿羅東鎮○○路天橋下之人，雖兩人並不熟識，惟
    初步觀察同案被告丙○○之經濟能力、活動範圍及日常所需，即可判定其尚無擁
    有機車代步使用之必要，是衡以一般社會基本經驗事實，即難認其對同案被告丙
    ○○持有之無車牌機車全無所懷疑之處。末以，本件贓車並無車牌，同案被告丙
    ○○於警訊及偵審中亦供稱：其已告知甲○○該車無車牌，騎乘時要小心一點等
    語，足徵同案被告丙○○確有傳達被告該機車並非為其所有，而係來源不明之贓
    車之訊息，被告向之借用時，仍未索取行車執照以資印證該機車之合法來源，實
    可徵得其對該機車應係來源不明之贓物一節，有所認識。綜上各情，均見被告空
    言辯稱不知情，純屬犯後避究之語，堪難採憑。其圖求一時便利，而收受贓物使
    用之事證已臻明確，犯行洵可認定。
二、核被告甲○○所為，係犯刑法第三百四十九條第一項之收受贓物罪。次按，被告
    犯罪後，刑法第四十一條第一項業於九十年一月十日公布，同年一月十二日施行
    ，修正為「犯最重本刑為五年以下有期徒刑以下之罪，而受六個月以下有期徒刑
    或拘役之宣告，因身體、教育、職業、家庭之關係或其他正當事由，執行顯有困
    難者，得以一元以上三元以下折算一日，易科罰金。但確定因不執行所宣告之刑
    ，難收矯正之效，或難以維持法秩序者，不在此限。」是被告犯罪後因法律有所
    變更，經比較新舊法，應以修正後之刑法第四十一條第一項較有利於被告，自應
    適用新法之規定，併此敘明。爰審酌被告僅因一時貪欲圖便，致罹刑典，然其使
    用贓車時間甚短，侵害被害人財產法益之回復可能尚稱輕微，犯後猶坦承部分犯
    行，態度尚佳，亦帶同警方迅速查獲行竊機車之丙○○，及其犯罪之動機、目的
    、手段、素行等一切情狀，酌情量處如主文所示之刑，並諭知易科罰金之折算標
    準，以資警懲。查被告前未曾受有期徒刑以上之刑之宣告，有臺灣高等法院檢察
    署刑案紀錄簡覆表在卷可稽，因一時失慮，偶罹刑章，信其經此偵審程序及科刑
    之判決，應能知所警惕而無再犯之虞，本院認被告所受宣告之刑，以暫不執行為
    適當，併予宣告緩刑二年，用啟自新，以觀後效。至扣案之機車鑰匙一把，乃為
    同案被告丙○○交予使用，並非被告所有，業據被告及同案被告丙○○供明在卷
    ，亦非違禁物，爰不併予宣告沒收，附此敘明。
據上論斷，應依刑事訴訟法第二百九十九條第一項前段，刑法第三百四十九條第一項
、第二條第一項前段、第四十一條第一項、第七十四條第一款，罰金罰鍰提高標準條
例第一條前段、第二條，判決如主文。
本案經檢察官林  慧到庭執行職務
中      華      民      國      九十      年      四      月    十二    日
                                臺灣宜蘭地方法院刑事第二庭
      法  官  陳  嘉  年
右為正本，係照原本作成，證明與原本無異。
如不服本判決，應於判決送達後十日內，向本院提出上訴狀。（應附繕本）
                                          書記官  詹  玉  惠
中      華      民      國      九十      年      四      月    二十    日
附錄本判決論罪科刑之法條：
刑法第三百四十九條第一項
收受贓物者，處三年以下有期徒刑、拘役或五百元以下罰金。


司法院資訊處製作；財團法人民間司法改革基金會備份。
